最高法院刑事判決　　　　　　　　　　　　　　　九十一年度台上字第五七五四號
　　上　訴　人　甲○○
　　選任辯護人　林志忠律師
右上訴人因違反槍砲彈藥刀械管制條例案件，不服台灣高等法院台中分院中華民國八
十九年七月十八日第二審判決（八十九年度上訴字第八六九號，起訴案號：台灣台中
地方法院檢察署八十八年度偵字第一○八○號），提起上訴，本院判決如左：
    主  文
上訴駁回。
    理  由
按刑事訴訟法第三百七十七條規定，上訴於第三審法院，非以判決違背法令為理由，
不得為之。是提起第三審上訴，應以原判決違背法令為理由，係屬法定要件。如果上
訴理由狀並未依據卷內訴訟資料，具體指摘原判決不適用何種法則或如何適用不當，
或所指摘原判決違法情事，顯與法律規定得為第三審上訴理由之違法情形，不相適合
時，均應認其上訴為違背法律上之程式，予以駁回。本件上訴人甲○○上訴意旨略稱
：(一)、上訴人並無受託保管槍、彈之動機，在「金百老匯舞廳」與上訴人相聚之人，
均為上訴人之友人，純係聯誼娛樂，且上訴人與人無怨無仇，又非前往解決財務糾紛
，何必受託保管槍、彈。上訴人於民國八十七年十二月三十一日中午即開始喝酒，至
翌日凌晨前往上開舞廳時，已喝了三攤，致爛醉如泥，無法開車，一到舞廳包廂內，
即躺在沙發上睡覺，周榮傑隨即將槍、彈置於上訴人腹部，當時上訴人頭腦昏脹，並
不知情，嗣警察進來臨檢，上訴人才醒來，旋經警在上訴人身上查獲槍、彈，上訴人
獲交保後，始知槍彈是周榮傑所放。上開事實，業經周榮傑自承無訛，則周榮傑將上
開槍、彈置於上訴人腹部時，上訴人知情與否，自以周榮傑之證述為最直接之證言，
原審捨周榮傑之證言，採信廖述政之供述，有違經驗法則。(二)、廖述政於第一審訊問
時先稱不知道有無人找上訴人，再稱「應該」有人找上訴人，後稱有人找上訴人，且
與上訴人交頭接耳講話，其供述甚為奇異。嗣廖述政於原審已證稱因第一審法官誘導
訊問，且其受訊時緊張，始稱有人找上訴人並交談，乃聲請原審聽取第一審訊問時錄
音帶，惟原審並未調取聽聞，以查明第一審有無誘導訊問，即認廖述政之證詞為可採
信，實有應於審判期日調查之證據而未予調查之違法。且廖述政與上訴人所坐位置中
間坐有舞廳小姐，其視線受隔自不易看見上訴人之舉動，惟原判決以廖述政當時坐於
上訴人隔壁，所見較其他人清晰，而認廖述政之供述為可採信，亦與經驗法則有違。
(三)、周榮傑於第一審及原審之供述合乎情理，應可採信，蓋槍、彈係違禁物，警察查
緝嚴厲，周榮傑不可能將之任意棄置，而上訴人已爛醉如泥，借用上訴人身體寄放，
於極短時間內回來取走，神不知鬼不覺，就周榮傑而言，實乃上上之策。原審未說明
周榮傑證言有何瑕疵，遽認係其自身刑責無可飾卸下所為迴護上訴人之詞，其論斷顯
違論理法則。又警員到舞廳臨檢，上訴人起身後，必因槍枝重量受地心引力關係而有
所感覺，則伸手入腰際探查何物，乃極正常之反應，合於經驗法則，實不得因之而認
上訴人於被放置槍、彈時即已知情。原審以現場查獲警員在偵查中證述臨檢時上訴人
之反應，遽行推斷上訴人就持有槍、彈一事，實無法諉為不知云云，其證據證明力之
判斷顯於經驗法則及論理法則有違云云。
惟查：證據之取捨、事實之認定，乃事實審法院職權行使之範圍，茍其證據之取捨及
事實之認定，不違背經驗法則與論理法則，即不容任意指摘為違法，而據為上訴第三
審之適法理由。原判決依據上訴人坦承為警於其身上查獲以色列ＩＭＩ廠製 JERICHO
941 FBL型口徑9MM制式半自動手槍（槍枝管制編號0000000000號）一支（
含彈匣壹個）及口徑 9MM制式子彈五顆，在場證人廖述政、游振義、林廷儒、王國寶
、蔡滄鋌、廖素珠於警訊、偵查及第一審之供證，現場查獲警察趙瑞昇、林澤權、廖
述元在偵查中之證述，扣案之上開手槍、子彈，及內政部警政署刑事警察局八十八年
一月十八日刑鑑字第四二四九號鑑驗通知書等證據，綜合判斷，認定上訴人確有於八
十八年一月一日凌晨二時許，在台中市○○路四九六號「金百老匯舞廳」一二七號包
廂內，受周榮傑之委託而寄藏上開手槍、子彈之犯行。因而撤銷第一審不當之判決，
改判論處上訴人未經許可，寄藏手槍罪刑，已敘明所憑之證據及認定之理由。而以上
訴人否認有上開犯行，辯稱：上開槍、彈非伊所有，係周榮傑於案發前數分鐘，利用
伊酒醉神智不清之際，將槍、彈置於伊身上，當日前往舞廳前，伊早已爛醉如泥，甫
至包廂內即躺臥在沙發上睡覺，朦朧中感覺似乎有人放東西在伊的腹部，因頭昏腦脹
，故未予在意，亦不知情，直至警方臨檢時，始驚覺身上持有槍、彈，伊確無持有手
槍之犯意云云，乃卸責之詞，不足採信，於理由內詳加說明及指駁。經核所為論斷，
均與卷內資料相符，從形式上觀察，並無認定事實不依證據或有何採證違背經驗法則
、論理法則等違法情形存在。而原判決已就廖述政在第一審供證：上訴人進入「金百
老匯舞廳」後沒有唱歌，但有喝酒，有一個人來找上訴人，有看到他們交頭接耳在講
話等情為可採信；暨周榮傑在第一審及原審所供，其係在上訴人熟睡下將上開槍、彈
放置於上訴人身上後離去云云，顯違常情，自無足採等之理由及證據取捨之依據，此
係事實審法院採證認事職權之適法行使，難謂有違證據法則。而第一審就廖述政於訊
問之初所為含糊其詞之供證，既係要求其應就待證事項依在場見聞事實而為具體明確
之陳述，即顯非誘導訊問可比；況第一審為隔別訊問當時，上訴人之選任辯護人林志
忠律師始終在場，其經審判長二次訊以「有何意見？」時，不唯均未陳述廖述政係於
誘導訊問下始為不實之供證（見一審卷第三七頁、第三九頁反面），且嗣後於所撰答
辯狀中載述廖述政在上開隔別訊問中之供詞時，亦未言及廖述政有遭誘導訊問之情形
（見一審卷第八三頁）。是原審縱未說明無須勘驗第一審隔別訊問時之錄音帶，以為
無益調查必要之理由，但此於判決之結果顯無影響，依刑事訴訟法第三百八十條規定
，仍不得據為合法之第三審上訴理由。至其餘上訴意旨所執各詞，原判決已在理由內
逐一論斷綦詳，並無如上訴人所云之違法情形。上訴意旨，徒就原判決已說明之事項
，及原審採證認事之職權行使，任意指摘為違法，且為事實之爭執，顯與法律規定得
為第三審上訴理由之違法情形，不相適合。其上訴違背法律上之程式，應予駁回。
據上論結，應依刑事訴訟法第三百九十五條前段，判決如主文。
中      華      民      國    九十一    年      十      月      九      日
                              最高法院刑事第九庭
                                  審判長法官  陳  炳  煌
                                        法官  陳  正  庸
                                        法官  韓  金  秀
                                        法官  吳  信  銘
                                        法官  徐  文  亮
      右正本證明與原本無異
                                              書  記  官
中      華      民      國    九十一    年      十      月     十七     日
